臺灣高雄地方法院民事判決　九十三年度重訴字第四七號
　　原　　　告　戊○○○
　　　　　　　　丁○○
　　原　　　告　乙○○
　　訴訟代理人
　　被　　　告　台東區中小企業銀行股份有限公司
　　法定代理人　丙○○
　　訴訟代理人　康進益律師
右當事人間確認抵押權不存在等事件，經本院於民國九十三年三月二十六日言詞辯論
終結，判決如左：
    主      文
確認原告戊○○○、丁○○與被告間就座落高雄縣林園鄉○○○段第一六三二地號土
地及其上門牌編號高雄縣林園鄉○○路六七巷十號、同路六七巷十二號四樓房地於民
國八十五年二月七日所設定登記之權利價值本金最高限額新台幣玖佰陸拾萬元之抵押
權所擔保之債權不存在。
被告就原告戊○○○所有前開門牌編號高雄縣林園鄉○○路六七巷十號、原告乙○○
所有前開門牌編號高雄縣林園鄉○○路六七巷十二號四樓房地各以民國八十五年二月
七日於高雄縣大寮地政事務所（收件字號八十五年林登字第○○○三四七號）所設定
之權利價值本金最高限額新台幣玖佰陸拾萬元之抵押權登記均應予以塗銷。
本院民事執行處九十二年度執字第三八○三○號強制執行事件就原告戊○○○、乙○○所有前開二房地所為之強制執行程序應予撤銷。
訴訟費用由被告負擔。
    事實及理由
一、本件原告起訴主張原告丁○○於民國八十四年間陸續借款新台幣（下同）一千餘
    萬元予訴外人高郡建設股份有限公司（下稱高郡公司），嗣訴外人高郡公司因無
    力還款，乃於八十五年一月間以其在座落高雄縣林園鄉○○○段第一六三二地號
    土地上所興建之「高郡仁愛雅築」大廈中之門牌編號高雄縣林園鄉○○路六七巷
    十號、同路六七巷十二號四樓房地抵償部分借款，並移轉登記於其妻即原告戊○○○名下，嗣原告戊○○○則於八十五年五月十三日將上開十二號四樓建物及基
    地應有部分移轉登記予原告乙○○所有，後原告丁○○因需款使用，乃於訴外人
    高郡公司之其他承購戶向被告所屬鳳山分行辦理貸款時亦向該分行辦理個別貸款
    ，並即由原告戊○○○為借款人，原告丁○○為連帶保證人而於八十五年一月十
    七日前往「仁愛雅築」工地向該分行人員辦理貸款，且以上開二房地為被告各設
    定本金最高限額九百六萬元之抵押權以為擔保（高雄縣大寮地政事務所收件字號
    林登字第○○○三四七號，登記日期八十五年二月七日），而當日原告丁○○、
    戊○○○乃均於空白之借據、取款條、印鑑卡上用印，並均表明自己係個別貸款
    而非分戶貸款，詎被告於核貸及撥款乃均未通知原告戊○○○、丁○○，並即以
    分戶貸款之方式而將原告戊○○○貸得之八百萬元於帳面上撥入其帳戶後隨即內
    部作帳移入訴外人高郡公司在該分行之帳戶以清償該公司及訴外人林高淑美對被
    告之土地及建築融資貸款，迨至被告向鈞院訴請給付借款後，原告丁○○、戊○○○始知上情，今原告戊○○○既係個別貸款，兩造間之借貸關係自應於被告核
    貸後將該款項交付受領始生效力，惟被告所屬之鳳山分行既係以作帳方式逕予沖
    銷訴外人高郡公司、林高淑美對其之貸款而未真正將款撥入原告戊○○○之帳戶
    內，原告戊○○○與被告間之消費借貸契約之要物性自未充足而未生效，而原告
    丁○○固同意擔任系爭貸款之連帶保證人，惟其等間既未合意成立借貸契約，且
    原告戊○○○與被告之主債務亦不成立，原告丁○○就此自不負連帶保證之責任
    ，原告戊○○○、丁○○就上開房地為被告所設之最高限額抵押權所擔保之債權
    自不存在，依抵押權之從屬性，原告戊○○○、乙○○自得請求將其等所有前開
    房地所設之最高限額抵押權登記予以塗銷，而被告明知其所有前開最高限額抵押
    權所擔保之借貸契約乃因欠缺要物性而未生效力，其竟持此登記而向鈞院聲請准
    許拍賣抵押物裁定，並經鈞院以八十六年度拍字第一五四○號裁定予以准許，其
    並即持此之裁定為執行名義更向鈞院民事執行處聲請對原告戊○○○、乙○○所
    有前開房地為強制執行，且經鈞院以九十二年執字第三八○三○號受理後即對該
    二筆房地進行查封及拍賣，今上開二筆房地所設之系爭抵押權所擔保之債權並不
    存在，原告戊○○○及乙○○對上開抵押權許可強制執行裁定之執行名義即有消
    滅被告請求之事由發生，其等自得於強制執行程序終結前依強制執行法之規定提
    起債務人異議之訴而請求撤銷上開執行程序，為此爰於原告戊○○○以本件起訴
    書繕本之送達為終止兩造最高限額抵押權之意思表示後，請求確認被告與原告戊○○○、丁○○間就上開二房地於八十五年二月七日登記之權利價值九百六十萬
    元之抵押權所擔保之債權不存在，並被告應將原告戊○○○、乙○○所有前開二
    房地所為九百六十萬元之最高限額抵押權登記予以塗銷，且鈞院民事執行處九十
    二年度執字第三八○三○號強制執行事件就原告戊○○○、乙○○所有前開二房
    地所為之強制執行程序應予撤銷。
二、被告則以原告戊○○○前乃邀同原告丁○○為連帶保證人而持上開二房地向伊辦
    理抵押貸款，並均於借據、取款條及印鑑卡上用印，兩造間之抵押貸款契約自已
    合意成立，而其辦理抵押貸款時乃與其他一般承購戶一併辦理，且其與訴外人高
    郡公司之債權債務行為亦為伊所不知，甚且亦提出與一般承購戶相同之買賣契約
    書，伊於其未聲明係辦理個人貸款之情況下以承購戶之分戶貸款辦理自無疏失，
    後伊依原告戊○○○在取款憑條上預為蓋章之授權而將其所貸得之八百萬元在撥
    入其帳戶後以此指示予以移入訴外人高郡公司之帳戶而沖銷訴外人高郡公司對伊
    之土地及建築融資貸款自為適當，且原告戊○○○亦已受領該筆貸款完畢，兩造
    間之借貸契約自已成立生效，縱認原告戊○○○並未授權伊將其所貸得之款項轉
    入訴外人高郡公司之帳戶，惟其既於取款憑條上預為蓋章，顯係有意將該筆款項
    轉帳入他人帳戶，其自係已以自己之行為表示以代理權授與他人，其對伊自應負
    表見代理之授權人責任，況系爭抵押權之存續期間為自八十五年二月二日起至一
    百十五年二月一日止，原告起訴時既仍在兩造契約約定最高限額抵押權之存續期
    間內，以最高限額抵押權所擔保者乃係此項法律關係所不斷發生之債權觀之，原
    告自不得請求塗銷本件最高限額抵押權之登記，其請求自為無據，爰聲明求為判
    決駁回原告之訴。
三、本件原告主張訴外人高郡公司於八十五年一月間乃將其在上開地號土地上所興建
    之「高郡仁愛雅築」大廈中之門牌編號高雄縣林園鄉○○路六七巷十號、同路六
    七巷十二號四樓房地移轉登記予原告戊○○○，原告戊○○○嗣則於同年五月十
    三日將上開十二號四樓建物及基地應有部分移轉登記予原告乙○○所有，後原告
    丁○○因需款使用，乃於訴外人高郡公司之其他承購戶向被告所屬鳳山分行辦理
    貸款時同為辦理，並即由原告戊○○○任借款人，原告丁○○為連帶保證人而以
    上開二房地為被告各設定本金最高限額九百六萬元之抵押權以為擔保，而被告核
    貸後即以分戶貸款之方式將原告戊○○○所貸得之八百萬元於帳面上撥入其所有
    帳戶，並旋即以內部作帳將之移入訴外人高郡公司在該分行之帳戶用以清償訴外
    人高郡公司及訴外人林高淑美對被告之土地及建築融資貸款，後被告即以該抵押
    權登記而向鈞院聲請准許拍賣抵押物裁定，並經鈞院以八十六年度拍字第一五四
    ○號裁定予以准許，被告嗣即持此之裁定為執行名義向鈞院民事執行處聲請對原
    告戊○○○、乙○○所有前開房地為強制執行，並經鈞院以九十二年執字第三八
    ○三○號受理後即對該二筆房地進行查封及拍賣等情，業據其提出土地暨建物登
    記簿謄本、土地暨建物登記謄本、本院執行處九十三院貴民惠九十二執字第三八
    ○三○號拍賣通知等件為證，且經本院調閱本院九十二年執字第三八○三○號強
    制執行卷宗查明無訛，被告於此亦不爭執而堪信原告此部分之主張為真實，惟被
    告則另以前揭情詞置辯。經查：
    (1)、系爭房地是否係訴外人高郡公司用以抵償原告丁○○對之所有借款債權而為
        所有權之移轉登記：
        訴外人高郡公司之總經理王騰麟為興築「高郡仁愛雅築」大廈工程之週轉，
        乃於八十四年間陸續向原告丁○○借款一千七百萬元以上，後因無力償還，
        乃將該公司所興築之上開大廈中之門牌編號高雄縣林園鄉○○路六七巷十號
        、同路六七巷十二號四樓房地用以抵償借款債務，並即於八十五年一月十六
        日以其妻即原告戊○○○名義至本院辦理買賣公證，嗣即於同年月三十一日
        完成所有權之移轉登記，而原告丁○○所執有之由訴外人王騰麟所簽發，到
        期日各為八十四年八月六日、八月十九日、十二月三十日、十二月二十日、
        八十五年一月十一日，面額各三百萬元、二百二十萬元、二百四十萬元、七
        十萬元、一百十五萬元之本票則均於訴外人王騰麟註記「以換厝結清」之語
        而作廢，後雙方乃於八十八年八月十一日與訴外人黃豊茂共同會算，確認訴
        外人高郡公司以前開房地抵償後，原告丁○○願拋棄其餘一切債權而為結清
        等情，此經本院調閱本院八十五年度重訴字第八六五號卷宗暨該卷所附訴外
        人王騰麟被訴偽造文書等案件（本院八十八年度訴字第一七五號）之偵審筆
        錄、公證影卷等查明無訛，並有土地暨建物登記簿謄本、土地暨建物登記謄
        本、本票、活期儲蓄存款存摺等件在卷可憑，是原告丁○○所述既與訴外人
        王騰麟於其被訴偽造文書等案件中供承情節及所提各書證均屬相符，其主張
        上開二房地乃係訴外人高郡公司之總經理王騰麟為興築前該大廈向其鉅額借
        款未償而用以抵債所得等語應屬可信，且依各該相關期日之關係（原告丁○○所持有訴外人王騰麟書立之本票最後一紙之到期日為八十五年一月十一日
        ，雙方公證期日為八十五年一月十六日，辦理系爭抵押貸款之期日為同年月
        十七日），原告丁○○與訴外人王騰麟約定以系爭房地抵債之日期應為八十
        五年一月十一日至同年月十六日之間亦堪認定。
    (2)、原告戊○○○與被告間之抵押借貸契約是否成立生效：
      、系爭抵押借貸契約是否成立部分：
          按當事人互相表示意思一致者，無論其為明示或默示，其契約為成立，又
          稱消費借貸者，謂當事人約定，一方移轉金錢或其他代替物之所有權於他
          方，他方以種類、品質、數量相同之物返還之契約，民法第一百五十三條
          第一項、第四百七十四條定有明文。本件原告丁○○因需款使用，乃於訴
          外人高郡公司之其他承購戶向被告所屬鳳山分行辦理貸款時同向該分行辦
          理貸款，並即以原告戊○○○為借款人，原告丁○○為連帶保證人而於八
          十五年一月十七日前往「仁愛雅築」工地向該分行人員辦理抵押貸款，原
          告丁○○、戊○○○於當日並均已於空白之借據、取款條、印鑑卡上用印
          完畢乙節，此為原告所自承，並經本院調閱本院八十六年度重訴字第一六
          號卷宗查明無訛，是原告戊○○○既邀同原告丁○○為連帶保證人而向被
          告辦理抵押貸款，並經於借款之各相關文件簽名用印且為對保完畢，原告
          戊○○○與被告就系爭抵押借貸契約自已因雙方意思表示合致而為成立自
          明。至原告丁○○、戊○○○於簽約當日雖係於空白之借據、取款條上用
          印而不知實際借貸金額若干，惟依現行銀行貸款實務，其實際放貸金額乃
          均係於貸款戶完成貸款手續後，經完成查核貸款戶個人信用狀況、抵押品
          估價等各程序後，始由各經辦簽註意見後由分行經理於權限範圍內准貸其
          金額，此觀台灣高等法院高雄分院八十八年度重上更一字第三一號卷宗所
          附借款申請書、個人授信評分表、抵押不動產實查鑑定表、審核意見等件
          即明，且亦為原告丁○○所明知（上開判決書理由欄三之(4)參照），是原
          告戊○○○於貸款時既已知悉其申請貸款之金額仍須經由被告審核後始能
          決定，故其等在空白之借據、取款條上簽名而授權被告於核准貸款後始行
          填載，此於系爭抵押借款之是否成立自不生影響，附此敘明。
      、系爭抵押借貸契約是否已交付款項而生效部分：
          原告丁○○及與之同時借款予訴外人高郡公司並由其處同時取得上開大廈
          中之二棟房地所有權以為抵償債務之訴外人黃豊茂，於訴外人王騰麟通知
          被告鳳山分行人員將至工地辦理貸款手續而併同到場時，訴外人王騰麟乃
          曾對被告之承辦人員謂以其等二人係欲辦理單獨貸款之語，而被告人員乃
          對訴外人王騰麟謂以如無「代辦貸款委託書」及「買賣合約書」等文件，
          其等即無法辦理貸款，訴外人王騰麟因此才幫其等二人填寫該二份文件，
          而原告丁○○及訴外人黃豊茂辦理抵押貸款時乃係由被告所屬職員即訴外
          人甲○○在上開工地主辦，訴外人楊志堅則作書面撥貸之部分，其等於申
          貸時乃指定撥款至訴外人黃豊茂及原告戊○○○帳內，並有謂借款係要自
          己用，而該諸借款核貸後，被告乃自己將之沖銷對訴外人高郡公司之債務
          等情，此經訴外人王騰麟、楊志堅於王騰麟上開被訴偽造文書等案件審理
          中供承或證述在卷（卷附台灣高等法院高雄分院八十八年度重上更一字第
          三一號民事判決理由欄五之(2)之參照），而被告於台灣高等法院高雄
          分院審理被告訴請訴外人黃豊茂清償借款事件中固舉證人甲○○到庭證以
          原告丁○○及訴外人黃豊茂於辦理貸款當時並未表明係要辦理個別貸款，
          且當時即曾告知其等所辦理者係分戶貸款以抵沖訴外人高郡公司所負融資
          債務等語，且訴外人楊志堅於該院審理中亦到場證稱訴外人王騰麟並未交
          待原告丁○○及訴外人黃豊茂係要辦理個別貸款以供己用云云，惟證人楊
          志堅嗣後所述乃與其先前所證內容不符，以記憶留存時間之先後，自應以
          先前所述之情節較貼近於事實發生之時，且證人楊志堅僅負責書面撥貸之
          部分而未於原告丁○○及訴外人黃豊茂辦理貸款之時在場，其自不可能聽
          聞訴外人王騰麟在場交待之言語，證人楊志堅先後所述，自應以先前所證
          之內容較為可採，今承辦書面撥貸而未於申辦貸款現場之訴外人楊志堅既
          知原告丁○○及訴外人黃豊茂係貸款以供自己使用，其之知悉依理自應係
          在場承辦之訴外人甲○○所告知，且系爭房地乃係訴外人高郡公司用以完
          全抵償其所積欠原告丁○○之鉅額債務已如上述，原告丁○○就系爭房地
          之應付價款既已以其借款債權付清，其所取得者自應為不負擔訴外人高郡
          公司所欠建築融資債務之房地，其以之辦理貸款時，自不可能為承擔建築
          融資之分戶貸款，此亦應為訴外人王騰麟所明知，是其於原告丁○○及訴
          外人黃豊茂與一般以分期付款方式購買而須向銀行貸款以付清餘額之承購
          戶一同辦理抵押貸款時，訴外人王騰麟衡情應會知會被告所屬承辦人員其
          等並非辦理分戶而係一般貸款，此亦為同時辦理貸款之訴外人黃豊茂於上
          開各該案件審理中自始至終如一陳述在卷，訴外人王騰麟上開所述自與事
          實相符而屬可採，原告戊○○○、丁○○主張其等於辦理時即曾告知被告
          人員其係辦理個別而非分戶貸款之語自堪採信。今被告所屬鳳山分行人員
          既知原告丁○○以原告戊○○○為借款人所辦理之系爭貸款乃係個別而非
          分戶貸款，惟其乃因訴外人高郡公司仍積欠鉅額之建築融資而疏將原告謝
          蔣梅秀所為之系爭貸款仍以分戶貸款承作，並將核貸之八百萬元於撥入原
          告戊○○○所有帳戶後隨即自行轉帳至訴外人高郡公司所有帳戶之內以沖
          銷其及訴外人林高淑美對之所負之建築融資債務，其就系爭借貸所應交付
          之款項自尚未為實際之給付，原告戊○○○就其與被告間已成立之系爭抵
          押借貸契約，自因被告並未為借款之交付而自始不生其效力自明，而原告
          丁○○就此所負之連帶保證責任，亦因此主債務人之借款債務並未生效而
          亦同免其保證責任。
    (3)、原告戊○○○就其於取款憑條預為蓋章應否負表見代理之授權人責任：
        本件被告固以原告戊○○○於辦理貸款時已於取款憑條上預為用印，其對轉
        匯訴外人高郡公司帳戶沖銷建築融資乃應負表見代理之授權人責任云云，惟
        原告戊○○○於辦理系爭貸款時乃均係依被告所屬人員要求而空白之借據、
        取款條、印鑑卡上用印，此為兩造所不爭執，亦為一般銀行貸款手續所慣行
        ，而原告戊○○○、丁○○於辦理系爭貸款時已告知被告所屬人員係辦理個
        人而非分戶貸款已如上述，是原告戊○○○於辦理系爭貸款時既已告知被告
        所屬人員係辦理個人貸款而非分戶貸款，其應被告所屬人員之要求而於取款
        憑條上預為用印，自係以為該手續係辦理貸款所必須，其並無因此而有授權
        被告將核貸款項領出轉匯訴外人高郡公司所有帳戶之意思，且此亦為被告所
        已知，原告戊○○○並未授權被告逕為轉帳至明，而被告於辦理貸款時既已
        明知原告戊○○○所為並非分戶貸款，其就原告戊○○○之預為用印，亦無
        誤以原告戊○○○所為係有授與代理權予他人之表見事實之可能，況原告戊○○○所用印之取款憑條乃係直接由被告管有、辦理，訴外人高郡公司於此
        並未參與其中，被告於轉匯之行為即為直接之相對人而非第三人，其自無誤
        信表見事實之餘地，被告所辯原告戊○○○應就取款憑條預為用印之行為負
        表見代理之授權人責任云云自為無據。
    (4)、原告戊○○○、乙○○得否請求塗銷系爭最高限額抵押權：
        按最高限額抵押契約定有存續期間者，其期間雖未屆滿，然若其擔保之債權
        所由生之契約已合法終止或因其他事由而消滅，且無既存之債權，而將來亦
        確定不再發生債權，其原擔保之存續期間內所可發生之債權，已確定不存在
        ，依抵押權之從屬性，應許抵押人請求抵押權人塗銷抵押權設定登記，另最
        高限額抵押權之標的物，經第三人之聲請強制執行而查封者，自最高限額抵
        押權人知悉該事實後，最高限額抵押權所擔保之債權即告確定，最高法院八
        十三年年台上字第一○五五號、八十七年度台上字第四四○號分別著有判例
        、判決。本件被告於前乃以原告戊○○○所為八百萬元之借款自八十五年三
        月二日起即未繳納本息而已視為全部到期為由而向本院聲請准許拍賣抵押物
        裁定，經本院於八十六年三月十二日以八十六年度拍字第一五四○號裁定予
        以准許，其乃於九十二年八月十八日持此裁定而向本院民事執行處聲請對原
        告戊○○○、乙○○所有系爭房地而為強制執行，並經本院以九十二年執字
        第三八○三○號予以受理而為查封拍賣乙節，此經本院調閱本院九十二年執
        字第三八○三○號強制執行卷宗查明屬實，是系爭最高限額抵押權之存續期
        間雖至一百十三年六月十三日止，惟被告業認其所擔保之借款債權業於八十
        五年三月二日即已視為全部到期，且並因此即為聲請准許拍賣抵押物之裁定
        以實行抵押權，並已為強制執行之查封，系爭最高限額抵押權所擔保之債權
        自已於原告戊○○○、乙○○起訴前即告確定而於將來已確定不再發生，而
        系爭最高限額抵押權所擔保之債權乃因借款未為交付而自始未生其效力亦如
        上述，且原告戊○○○就此最高限額抵押契約亦已以起訴狀繕本之送達為終
        止之意示表示，則原告戊○○○與被告間既無既存之債權，且其等間將來亦
        確定不再發生債權，系爭最高限額抵押權原擔保之存續期間內所可發生之債
        權自已確定不存在，依抵押權之從屬性，原抵押人之原告戊○○○、乙○○
        自得請求抵押權人之被告塗銷系爭抵押權之設定登記，被告所辯系爭最高限
        額抵押權仍在存續期間而不得請求塗銷云云亦無足採。
    (5)、末按執行名義無確定判決同一之效力者，於執行名義成立前，如有債權不成
        立或消滅或妨礙債權人請求之事由發生，債務人亦得於強制執行程序終結前
        提起異議之訴，強制執行法第十四條第二項定有明文。本件被告乃執本院八
        十六年度拍字第一五四○號准許拍賣抵押物裁定為執行名義而向本院民事執
        行處聲請對系爭房地而為強制執行，經本院受理後現已為查封拍賣且仍進行
        中業如上述，是被告持為強制執行聲請之准許拍賣抵押物裁定既為無確定判
        決同一之效力之執行名義，而原告戊○○○與被告所成立之最高限額抵押契
        約所擔保之借款債權於被告聲請准予拍賣抵押物裁定前亦自始即未生效而不
        存在，且該最高限額抵押權登記亦應與予塗銷，則原告戊○○○、乙○○就
        系爭抵押物既有消滅債權人之被告請求事由之發生，其等於本院九十二年執
        字第三八○三○號強制執行事件終結前提起本件債務人異議之訴，依法亦屬
        有據。
    綜上所述，原告戊○○○取得系爭房地乃係因訴外人高郡公司持以抵償對原告丁○○所負借款債務而得，而原告戊○○○與被告間之抵押借貸契約雖因意思表示
    合致而已成立，惟被告乃未經授權，且原告戊○○○亦無應負授權人責任之表見
    事實發生而逕將其所核貸之八百萬元借款轉轉帳至訴外人高郡公司所有帳戶之內
    並用以沖銷其及訴外人林高淑美對之所負之建築融資債務而未為實際之交付，系
    爭抵押借貸契約乃因被告未為借款之交付而自始不生效力，原告丁○○就此所負
    之連帶保證債務亦因此而同免其保證責任，而原告戊○○○與被告間既無既存之
    債權，且其等間將來亦確定不再發生，系爭最高限額抵押權原擔保之存續期間內
    所可發生之債權自已確定不存在，系爭抵押權之設定登記自應予以塗銷，且原告
    戊○○○、乙○○就被告所為之強制執行亦得提起債務人異議之訴予以撤銷，從
    而本件原告戊○○○、丁○○請求確認其與被告間就系爭二房地於八十五年二月
    七日所設定之系爭抵押權所擔保之債權不存在，並被告應將原告戊○○○、乙○○所有系爭二房地所為之九百六十萬元最高限額抵押權登記予以塗銷，且本院九
    十二年度執字第三八○三○號強制執行事件就原告戊○○○、乙○○所有系爭二
    房地所為之強制執行程序應予撤銷，依法洵屬有據，自應予以准許。
四、據上論結，本件原告之訴為有理由，合依民事訴訟法第七十八條，判決如主文。
中　　　華　　　民　　　國　　九十三　　年　　　四　　　月　　十四　　　日
　　　　　　　　　　　　　　　民事第五庭
~B法　官　黃　宏　欽
右為正本係照原本作成。
如不服本判決，應於判決送達後廿日內，向本院提出上訴狀並表明上訴理由，如於本
判決宣示後送達前提起上訴者，應於判決送達後十日內補提上訴理由書（須附繕本）。
中　　　華　　　民　　　國　　九十三　　年　　　四　　　月　　十四　　　日
~B法院書記官　史華齡
